臺灣新北地方法院民事裁定
111年度小上字第199號
上  訴  人  林建廷  
被上訴  人  曾秀玉  

上列當事人間請求侵權行為損害賠償（交通）事件，上訴人對於
中華民國111年9月30日本院板橋簡易庭111年度板小字第1644號
小額訴訟事件第一審判決提起上訴，本院裁定如下：
    主  文
上訴駁回。
第二審訴訟費用新臺幣1500元由上訴人負擔。
    理  由
一、按對於小額程序第一審判決之上訴，非以其違背法令為理由
    ，不得為之，民事訴訟法第436條之24第2項定有明文，其所
    謂違背法令，依同法第436條之32第2項準用第468條、第469
     條第1至第5款之規定，係指判決不適用法規或適用法規不
    當、判決法院之組織不合法、依法律或裁判應迴避之法官參
    與裁判、法院於權限之有無辨別不當或違背專屬管轄之規定
    、當事人於訴訟未經合法代理、違背言詞辯論公開之規定者
    而言。至於第469條第6款所定「判決不備理由或理由矛盾者
    」，則不在準用之列（蓋小額訴訟程序之判決書得僅記載主
    文，而就當事人有爭執事項，僅於必要時得加註理由要領而
    已 (民事訴訟法第436條之18第1項參照)， 故小額事件之上
    訴程序，並不得以「判決不備理由或理由矛盾」為由，指摘
    原判決為違背法令，併此敘明。）。又依同法第436 條之25
    規定，上訴狀內應記載上訴理由，表明原判決所違背之法令
    及其具體內容，暨依訴訟資料可認為原判決有違背法令之具
    體事實。是當事人以小額程序之第一審判決違背法令為理由
    提起上訴時，就原判決如何不適用法規或適用法規不當，其
    上訴狀或理由書應有具體之指摘，並揭示該法規之條項或其
    內容，若係成文法以外之法則，應揭示該法則之旨趣，倘為
    司法院解釋，則應揭示該解釋之字號或其內容，如依民事訴
    訟法第469條第1款至第5款所列各款事由提起上訴者，其上
    訴狀或理由書應揭示合於該條款之事實，若小額程序上訴人
    之上訴狀或理由書未依上述方法表明者，自難認已對原判決
    之違背法令有具體之指摘，其上訴即不合法。再者，依民事
    訴訟法第436條之32第2項準用同法第471條第1項之上訴法律
    審（第三審）之規定，小額程序之上訴人若未於提起上訴後
    20日內提出如上所述之合法上訴理由書於第二審法院，第二
    審法院無庸命其補正，即得依同法第436條之32第2項準用同
    法第444條第1項前段之規定，逕以裁定駁回之。
二、本件上訴人係於民國111年10月18日對於小額訴訟之第一審
    判決提起上訴，核其上訴聲明狀僅稱：另狀補提理由等語。
    上訴人並未具體指出原審判決有如何違背法令情事，更未指
    明原審判決所違反之法令條項或其內容，以及依訴訟資料有
    何判決違背法令之具體事實，揆諸首揭法文，自不得謂已合
    法表明上訴理由，且上訴人迄今仍未能補正之。從而，本件
    上訴，顯難認為合法，自應予駁回。
三、本件第二審訴訟費用應依民事訴訟法第436條之19條第1項確
    定其數額為新臺幣1500元，應由上訴人負擔。
四、據上論結，本件上訴為不合法，依民事訴訟法第436條之32
    第1項、第2項、第444條第1項前段、第436條之19第1項、第
    95條、第78條，裁定如主文。
中    華    民    國   111    年    12    月     5    日
                  民事第六庭    審判長法　官　許瑞東
                                      法　官　許映鈞
                                      法　官　黃信滿
以上正本係照原本作成。
本裁定不得抗告。
中    華    民    國   111    年    12    月     5    日
                                      書記官　黃曉妏